臺灣高等法院高雄分院刑事裁定　　　　　 94年度抗字第171號
抗　告　人　臺灣高雄地方法院檢察署檢察官
異　議　人　甲○○
受　刑　人　乙○○
上列抗告人因執行異議案件，不服臺灣高雄地方法院中華民國94
年6 月30日裁定（94年度聲字第1996號），提起抗告，本院裁定
如下：
    主  文
原裁定撤銷。
    理  由
一、抗告意旨略以：抗告人臺灣高雄地方法院檢察署檢察官（下
    稱抗告人）於94年6 月15日就受刑人乙○○（下稱受刑人）
    之母即異議人甲○○之暫緩執行之聲請，僅函告稱：受刑人
    已通緝並未歸案等語，並未為任何執行之指揮，而受刑人是
    否有心神喪失而不得執行各情，仍待受刑人到案後視其健康
    情形始得決定，原裁定以受刑人因病住院中，而抗告人未詳
    為調查認定其是否有停止執行之事由，諭知撤銷抗告人原「
    執行指揮之處分」，尚有未合，為此提起抗告，求為撤銷原
    裁定等語。
二、按受刑人或其法定代理人或配偶以檢察官執行之指揮為不當
    者，得向諭知該裁判之法院聲明異議，固為刑事訴訟法第48
    4 條所明定。此所謂「檢察官執行之指揮不當」，包括執行
    之指揮違法及執行方法不當等情形在內。然檢察官對於現罹
    疾病之受刑人，是否因執行而有不能保其生命之虞，仍應先
    通知受刑人到案檢查身體，始足認定。又指揮執行，應以指
    揮書附具裁判書或筆錄之繕本或節本為之，同法第458 條前
    段亦定有明文。
三、查異議人主張受刑人罹患大腦兩側基底小血管梗塞及兩側白
    質廣泛性病變，不能言語，無法在床上坐穩等疾病，固據提
    出私立高雄醫學大學附設中和紀念醫院94年5 月30日診斷證
    明書1 紙及94年6 月14 日 高醫附祕字第0940001646號函為
    據，惟本件抗告人於接獲異議人94年6 月2 日之聲請書後，
    因受刑人已於同年5 月16日通緝在案，即於同年6 月15日以
    雄檢博崎94執2851字第34631 號函覆異議人斯旨，並未為其
    他執行之指揮行為，有該函附卷可考。經核該函性質應僅係
    執行前之通知，屬先行程序，尚與執行之指揮有間；又受刑
    人是否有得停止執行之事由，客觀上仍須受刑人到案後，就
    其當時之健康情形審酌判斷，始得據以決定其是否有停止執
    行之事由，如有上開情形，卻未予停止執行，仍核發執行指
    揮書為指揮之執行，始可謂受刑人權益有受妨害之虞。
四、綜上所述，本件抗告人既尚未核發執行指揮書令聲明人入監
    服刑，客觀即未為任何執行之指揮，更遑論有何執行不當情
    事，異議人僅以抗告人函覆伊拒絕暫緩受刑人執行之聲請，
    認抗告人指揮之執行為不當，自有誤會。原審未駁回聲明人
    之異議，而以抗告人未詳查為由，裁定撤銷抗告人「指揮執
    行之處分」，尚有未合。抗告人以此提起抗告，非無理由，
    應由本院將原裁定撤銷。
五、據上論結，應依刑事訴訟法第220 條，裁定如主文。
中　　華　　民　　國　　94　　年　　9 　　月　　26　　日
            刑事第五庭  審判長法  官  曾永宗
                              法  官  任森銓
                              法  官  陳明富
以上正本證明與原本無異。
如不服本裁定應於送達後5 日內向本院提出抗告狀。
中　　華　　民　　國　　94　　年　　9 　　月　　26　　日
                              書記官  魏文常
